【裁判字號】    89,訴,683
【裁判日期】    891025
【裁判案由】    遺棄等
【裁判全文】
臺灣彰化地方法院刑事判決                          八十九年度訴字第六八三號
    公  訴  人  臺灣彰化地方法院檢察署檢察官
    被      告  丁○○
    選任辯護人  鄭秀珠
        辯護人  黃怡瑜  律師
右列被告因遺棄等案件，經檢察官提起公訴（八十九年度偵字第四五七八號），本院
判決如左：
    主  文
丁○○無罪。
    理  由
一、公訴意旨略以：被告丁○○於民國八十八年十一月一日凌晨一時許，明知其於彰
    化縣彰化市吉得堡自助式ＫＴＶ飲酒後，已達不能安全駕駛動力交通工具之程度
    ，竟仍駕駛ＮＣ─七四二六號自用小客車，沿彰化縣員林鎮○○路由北往南方向
    行駛。嗣於同日一時四十五分許行經該鎮○○路與靜修路口時，應注意該路口設
    有閃光黃燈標誌，車輛應減速接近，注意安全，小心通過，且當地為市區，行車
    速度不得超過時速四十公里，依當時天候、路面狀況及視距，並無不能注意之情
    事，竟疏於注意及此，以六十公里之時速通過，適被害人陳郁任騎乘ＴＰＦ─九
    五五號輕型機車沿靜修路由東往西方向行駛，被告所駕汽車左前車頭乃與被害人
    機車發生碰撞，致被害人頭部撞擊被告所駕汽車駕駛座前擋風玻璃而仰倒現場。
    詎被告應
二、本件公訴人認被告丁○○涉有上開遺棄致死等罪嫌，無非以被告之自白、證人即
    彰化縣警察局員林分局員林派出所警員黃合田、戊○○、彰化縣消防局員林消防
    分隊隊員陳錫添、ＮＣ─七四二六號自用小客車車主林陳諭萱之夫甲○○之證詞
    與道路交通事故調查報告表及被害人死亡之事實為其主要論據。訊據被告堅決否
    認右揭犯罪事實，辯稱係友人乙○○駕駛該車肇事，事後乙○○之繼父甲○○教
    唆伊頂替乙○○等語。
三、按犯罪事實應依證據認定之，無證據不得推定其犯罪事實，又不能證明被告犯罪
    或其行為不罰者，應諭知無罪之判決，刑事訴訟法第一百五十四條、第三百零一
    條第一項分別定有明文。經查：（一）右開ＮＣ─七四二六號自用小客車於八十
    八年十一月一日凌晨一時四十五分許，係由證人乙○○所駕駛，在彰化縣員林鎮
    ○○路與靜修路口與被害人陳郁任騎乘之ＴＰＦ─九五五號機車發生碰撞，被害
    人當場倒地，證人乙○○見狀未予救護而逃逸之事實，業據證人乙○○於本院結
    證屬實（本院八十九年九月七日訊問筆錄），核與證人乙○○於肇事時所附載之
    證人丙○○在本院結證稱案發當時係證人乙○○要載案外人謝昌宏回家，被告僅
    是發生車禍後陪同回到現場查看等語相符（本院八十九年九月二十日訊問筆錄）
    ，是被告確未於右揭時地酒後駕駛ＮＣ─七四二六號自用小客車肇事而逃逸。（
    此外復查無其他積極證據證明被告確有公訴人所指之遺棄致死等犯行，揆諸首揭
    說明，既無積極證據足認被告有上開犯行，不能證明被告犯罪，依法應諭知無罪
    之判決。
據上論斷，應依刑事訴訟法第三百零一條第一項，判決如主文。
本案經檢察官孫治遠到庭執行職務。
中      華      民      國      八十九      年    十      月    二十五  日
                                臺灣彰化地方法院刑事第二庭
                                      法      官  洪  志  賢
右正本證明與原本無異。
如不服本判決，應於判決送達後十日內，向本院提出上訴狀( 須附繕本 )。
告訴人或被害人對於判決如有不服具備理由請求檢察官上訴者，其上訴期間之計算係
以檢察官收受判決正本之日期為準。
                                      法院書記官  洪  年  慶
中      華      民      國      八十九      年    十一    月      一    日


司法院資訊處製作；財團法人民間司法改革基金會備份。
